【裁判字號】    99,簡上,113
【裁判日期】    990730
【裁判案由】    妨害公務
【裁判全文】
臺灣屏東地方法院刑事判決             99年度簡上字第113號
上  訴  人  
即  被  告  甲○○
上列上訴人因妨害公務案件，不服本院99年度簡字第441號中華
民國99年4月13日刑事簡易判決（起訴案號：台灣屏東地方法院
檢察署99年度偵字第1428號）提起上訴，本院判決如左：
    主  文
上訴駁回。
    事  實  及  理  由
一、本院認定之事實、證據及理由均引用附件原審判決之記載（
    含簡易處刑聲請書）。
二、本案經本院審理結果，認原審以上訴人即被告犯妨害公務為
    由，依刑法第135 條第1 項，判處拘役40日，如易科罰金，
    以新台幣1,000 元折算1 日，其認事用法及量刑均無不當，
    應予維持。
三、被告上訴否認有妨害公務犯行，辯稱：伊在電子遊戲場並無
    犯罪情事，警員卻強行將伊帶回警局，伊有權反抗，並無妨
    害公務云云。
四、惟查，被告於民國99年2 月1 日6 時許在屏東市○○路6 號
    KTV 網咖電子遊戲場因涉犯性騷擾或強制猥褻罪嫌，警員乙
    ○○、徐正山據報後即前往查緝，被告竟與警員拉扯並腳踢
    警員乙○○成傷之事實，已據證人盧志遠、張春山於警詢指
    陳明確（警卷第7-9 頁），並有被害人乙○○受傷診斷書在
    卷可稽（警卷第12頁），而證人盧志遠、張春山與被告素無
    仇隙，自無構陷之必要，其等所述應屬可信；再衡之其診斷
    書所載之傷勢亦與其所指情形符合，復佐以現場監視錄光碟
    所示，被告確有出腳動作，足見被告於警員到場查緝時確有
    以腳踢傷警員乙○○之情事無誤。
五、被告雖辯稱：伊未違法，警員卻任意將伊強行帶回警局，伊
    有權反抗云云。惟查被告確有欲對KTV 網咖電子遊戲場女性
    員工出手觸摸之不當動作，已據其自承在卷，此行為雖嗣後
    經檢察官認定尚未達犯罪階段而為不起訴處分，然警員依被
    害人指證及被告之供詞，從客觀形式上審查足認定已被告涉
    嫌違法，乃被告強行帶回警局偵訊，依法自屬有據，要不因
    檢察官終局認被告行為態樣尚未達於犯罪成立階段，而認警
    員執勤違法，是被告辯稱伊可反抗云云，尚非可採。被告於
    警員執行職務時以腳踢警員，核係以強暴方法妨害公務之執
    行。綜上，本件事證明確，被告犯行應可認定。
六、核被告甲○○所為，係犯刑法第135 條第1 項之妨害公務罪
    。原審以被告罪證明確，因而適用刑法第135 條第1 項、第
    41條第1 項，刑法施行法第1 條之1 等規定，並審酌被告素
    行、犯罪動機、目的、手段、對公務員以暴力相向，惡性非
    輕及其事後否認犯罪，並無悔改之意等，量處拘役40日，如
    易科罰金，以新台幣1,000 元折算1 日，其認事用法並無違
    誤，量刑亦稱妥適。被告提起上訴，否認犯罪，指摘原判決
    不當，非有理由，應予駁回。
七、被告經合法傳喚，無正當理由不到庭，有送達證書可稽（本
    院卷第17頁），爰不待其陳述逕行判決。
八、應依刑事訴訟法第455 條之1 第3 項、第368 條、第373 條
    、第371 條，判決如主文。
本案經檢察官李秀玲到庭執行職務。
中      華      民      國   99   年  7    月   30    日
                      刑事第二庭審判長法  官    黃國永
                                      法  官    簡光昌
                                      法  官    劉怡孜
以上正本證明與原本無異。
不得上訴。
中    華    民    國    99    年    7     月    30    日
                                      書記官   溫訓暖

司法院資訊處製作；財團法人民間司法改革基金會備份。
